【裁判字號】    99,審訴,304
【裁判日期】    990528
【裁判案由】    毒品危害防制條例
【裁判全文】
臺灣士林地方法院刑事判決             99年度審訴字第304號
公  訴  人  臺灣士林地方法院檢察署檢察官
被      告  甲○○
上列被告因違反毒品危害防制條例案件，經檢察官提起公訴（99
年度毒偵字第589 號、第634 號），被告於本院準備程序中就被
訴事實為有罪之陳述，經本院合議庭裁定由受命法官獨任行簡式
程序審理，並判決如下：
    主  文
甲○○施用第一級毒品，處有期徒刑玖月；又施用第二級毒品，
處有期徒刑月。應執行有期徒刑拾壹月。
    事  實
一、甲○○前因施用毒品案件，經本院以95年度毒聲字第185 號
    裁定送觀察、勒戒後，認有繼續施用毒品之傾向，再經本院
    以95年度毒聲字第406 號裁定送強制戒治，於民國96年7 月
    10日停止戒治執行完畢釋放出所，並經臺灣士林地方法院檢
    察署檢察官以96年度戒毒偵字第57號為不起訴處分確定。復
    因施用第一級毒品案件，經本院以97年度簡字第431 號判決
    判處有期徒刑6 月確定；又因施用第一級毒品案件，經本院
    以97年度訴字第958 號判決判處有期徒刑4 月確定；再因施
    用第一級毒品案件，經臺灣宜蘭地方法院以98年度訴字第
    173 號判決判處有期徒刑8 月確定，前開各罪經分別定應執
    行刑及接續執行，於99年2 月6 日縮刑假釋出監（其指揮書
    執畢日為99年5 月4 日，於本案尚不構成累犯）。詎甲○○
    仍不知警惕，復於前開強制戒治執行完畢後5 年內之假釋期
    間內，分別為如下犯行：
(一)、於99年2 月7 日下午某時許，基於施用第二級毒品之犯意，
    在其位於臺北市大同區○○○路77巷6 弄5 號住處，以將甲
    基安非他命置於鋁箔紙上燒烤吸食煙霧之方式，施用第二級
    毒品甲基安非他命1 次。嗣於99年2 月8 日上午10時10分，
    經臺灣士林地方法院檢察署觀護人通知其至該署採尿送驗，
    因鑑驗結果呈安非他命及甲基安非他命陽性反應，始查悉上
    情。
(二)、於99年2 月23日（起訴書誤載為24日，應予更正）晚上某時
    許，基於施用第一級毒品之犯意，在上址住處，以針筒注射
    方式施用第一級毒品海洛因1 次。嗣於99年2 月24日上午9
    時35分，經臺灣士林地方法院檢察署觀護人通知其至該署採
    尿送驗，因鑑驗結果呈嗎啡陽性反應，始查悉上情。
二、案經臺灣士林地方法院檢察署檢察官自動檢舉偵查起訴，並
    經本院改依簡式程序審理。
    理  由
一、上揭犯罪事實，業據被告甲○○於偵查中、本院準備程序及
    審理時迭承不諱（參見臺灣士林地方法院檢察署99年度毒偵
    字第589 號卷第12頁，本院卷第21頁、第25頁至第26頁）；
    其中犯罪事實一、(一)部分，被告於99年2 月8 日前往臺灣士
    林地方法院檢察署觀護人室接受採尿，經送台灣尖端先進生
    技醫藥股份有限公司以酵素免疫分析法初驗後，再以氣相層
    析質譜儀法複驗，證實其尿液呈安非他命及甲基安非他命陽
    性反應，有該公司於99年2 月26日出具之濫用藥物檢驗報告
    及臺灣士林地方法院檢察署受保護管束人（被告）尿液檢體
    監管紀錄表各1 紙附卷可稽（附於同上第589 號偵卷第2 頁
    至第4 頁）；犯罪事實一、(二)部分，被告於99年2 月24日前
    往臺灣士林地方法院檢察署觀護人室接受採尿，經送台灣尖
    端先進生技醫藥股份有限公司以酵素免疫分析法初驗後，再
    以氣相層析質譜儀法複驗，證實其尿液呈嗎啡（即施用海洛
    因之代謝物）陽性反應，有該公司於99年3 月5 日出具之濫
    用藥物檢驗報告及臺灣士林地方法院檢察署受保護管束人（
    被告）尿液檢體監管紀錄表各1 紙在卷可查（附於臺灣士林
    地方法院檢察署99年度毒偵字第634 號卷第3 頁至第5 頁）
    。綜上，足認被告自白與事實相符，可以採信，本案事證至
    為明確，被告犯行均堪予認定。又被告前因施用毒品案件，
    經本院以以95年度毒聲字第185 號裁定送觀察、勒戒後，認
    有繼續施用毒品之傾向，再經本院以95年度毒聲字第406 號
    裁定送強制戒治，於96年7 月10日執行完畢釋放出所，並經
    臺灣士林地方法院檢察署檢察官以96年度戒毒偵字第57號為
    不起訴處分確定乙情，有臺灣高等法院被告前案紀錄表在卷
    可考，應甚明確，是被告於上開強制戒治執行完畢釋放後5
    年內，再犯本案施用毒品之犯行，公訴人提起公訴，於法並
    無不合，本院自應依法論科。
二、按海洛因、甲基安非他命分別為毒品危害防制條例第2 條第
    2 項第1 款、第2 款所稱之第一級毒品及第二級毒品。核被
    告甲○○所為，係分別犯毒品危害防制條例第10條第1 項之
    施用第一級毒品罪、同條例第10條第2 項之施用第二級毒品
    罪，其持有第一級毒品海洛因、第二級毒品甲基安非他命進
    而施用，持有所施用之毒品部分之行為，為施用毒品之當然
    手段，均不另論以持有毒品罪（最高法院74年度台上字第34
    04號判例意旨參照）。又被告所犯上開2 罪，犯意各別，行
    為互殊，應予分論併罰。爰審酌被告曾因施用毒品犯行而經
    送觀察、勒戒、強制戒治及法院多次判處罪刑，仍不知悛悔
    ，復於毒品案件假釋期間內再施用第一級毒品及第二級毒品
    ，顯見其無戒絕之決心，惟念其施用毒品乃戕害自己身心健
    康，尚未危及他人，又本案施用第一級、第二級毒品之犯行
    各僅1 次，犯後坦承犯行，態度尚稱良好，且現正接受美沙
    酮之替代療法（此有臺灣士林地方法院檢察署受保護管束人
    服用美沙冬紀錄表1 份附於本院卷第28頁至第29頁可稽），
    並其犯罪之動機、目的及其智識程度等一切情狀，分別量處
    如主文所示之刑，並依法定其應執行刑，以示懲儆。公訴人
    就被告所犯施用第二級毒品部分具體求處有期徒刑6 月，並
    與施用第一級毒品部分合併建請定應執行有期徒刑1 年以上
    ，固非無見，惟本院斟酌前開事項，認公訴人所求刑度尚嫌
    過重，附此敘明。至被告所有供施用毒品所用之注射針筒1
    支及鋁箔紙1 張，均未扣案，復據被告供承於犯案後業已丟
    棄，堪認均已滅失，自無從宣告沒收，併此指明。
據上論斷，應依刑事訴訟法第299 條第1 項前段、第273 條之1
第1 項，毒品危害防制條例第10條第1 項、第2 項，刑法第11
條前段、第51條第5 款，判決如主文。
本案經檢察官彭康凡到庭執行職務。
中    華    民    國    99    年    5     月    28    日
                  刑事第一庭法  官  吳祚丞
以上正本證明與原本無異。
如不服本判決應於收受判決後10日內向本院提出上訴書狀，並應
敘述具體理由；其未敘述上訴理由者，應於上訴期間屆滿後20日
內向本院補提理由書（均須按他造當事人之人數附繕本）「切勿
逕送上級法院」。
                            書記官  丁梅芬
中    華    民    國    99    年    5     月    28    日
附錄論罪科刑法條：
毒品危害防制條例第10條第1 項、第2 項
施用第一級毒品者，處 6 月以上 5 年以下有期徒刑。
施用第二級毒品者，處 3 年以下有期徒刑。

司法院資訊處製作；財團法人民間司法改革基金會備份。
